臺灣高等法院民事判決　　　　　　　　　100年度上字第286號
上　訴　人　人因科技股份有限公司
法定代理人　陳世麟
訴訟代理人　趙培宏律師
　　　　　　邱任晟律師
被　上訴人　永豐商業銀行股份有限公司
法定代理人　邱正雄
訴訟代理人　陳明謙
上列當事人間請求清償債務事件，上訴人對於中華民國100 年1
月18日臺灣臺北地方法院99年度訴字第499 號第一審判決提起上
訴，本院於100 年4 月27日言詞辯論終結，判決如下：
    主      文
上訴駁回。
第二審訴訟費用由上訴人負擔。
    事實及理由
一、上訴人起訴主張：
  (一)訴外人PREVIEW TECHNOLOGY CORP.（下稱PREVIEW 公司）於
    民國（下同）95年4 月28日與被上訴人簽署授信及交易總申
    請書及授信及交易總約定書（下稱系爭約定書），委託被上
    訴人辦理應收帳款債權承購業務。嗣被上訴人於96年10月31
    日出具應受帳款債權承購同意書予PREVIEW 公司，同意承購
    PREVIEW 公司對國外特定相對人ZICPLAY S.A.（下稱
    ZICPLAY 公司）之應收帳款債權，被上訴人支付價金之期間
    為買受商即ZICPLAY 公司清償日屆滿90日起至150 日內。而
    ZICPLAY 公司分別於96年10月26日、同年10月25日及同年11
    月26日，向PREVIEW 公司訂貨，PREVIEW 公司分別開立發票
    日96年11月10日、到期日96年12月25日、金額為美金（下同
    ）223,152. 83 元；發票日96年11月17日、到期日97年1 月
    5 日、金額為151,454.94元；發票日96年12月7 日、到期日
    97年1 月20日、金額為592,079. 95 元之發票各乙紙予
    ZICPLAY 公司（下稱系爭應收帳款債權），被上訴人出具應
    收帳款讓與交易憑證同意受讓系爭應收帳款債權，並已向
    PREVIEW 公司收取管理費用7,250.16元。惟ZICPLAY 公司事
    後以PREVIEW 公司先前所交付之貨物（非本件交易）有瑕疵
    為由，於系爭應受帳款到期後，拒絕付款予被上訴人，被上
    訴人旋於97年1 月28日通知PREVIEW 公司系爭應收帳款債權
    發生商業糾紛，即ZICPLAY 公司將扣留貨款直至其收到不良
    品之退款。
  (二)系爭約定書第32條本文及同條第9 項第1 款約定，所謂商業
    糾紛係指每筆被上訴人承購之標的即應收帳款債權，發生不
    成立及無效等異常情形，亦即是否發生商業糾紛，應依該筆
    特定應收帳款債權之交易情形分別判斷，與他筆交易無涉，
    故ZICPLAY 公司既係主張PREVIEW 公司先前交易所交付之貨
    物有瑕疵，自應與系爭應收帳款債權無涉。準此，系爭應收
    帳款債權並無發生商業糾紛之情形，被上訴人自應依約給付
    系爭應受帳款債權之承購契約價金，況被上訴人依約給付價
    金後，仍可向保險公司求償，無拒絕給付之理。又PREVIEW
    公司並不認同本件交易有商業糾紛，且已依系爭約定書第32
    條第9 項第1 款約定，於97年2 月4 日即應收帳款商業糾紛
    通知書上所載最後函覆買回日期97年2 月10日前，函覆被上
    訴人處理結果，PREVIEW 公司自始未承認本件交易有商業糾
    紛，亦未同意買回系爭應受帳款債權，且被上訴人前開通知
    僅限期要求PREVIEW 公司函覆處理結果，非通知其買回系爭
    應受帳款債權。況系爭應收帳款債權之承購契約尚未解除，
    PREVIEW 公司當無須買回。至於PREVIEW 公司嗣針對被上訴
    人97年3 月19日應收帳款異常狀況通知書所為之回覆，係為
    維護信用，迫於無奈所簽署，蓋如不應被上訴人要求同時清
    償預支價金，被上訴人將通知聯合徵信中心PREVIEW 公司之
    連帶保證人即上訴人有債信問題，則該回覆並非PREVIEW 公
    司之真意，此由該應收帳款異常狀況通知書上之相關選項係
    被上訴人事先劃定，非由PREVIEW 公司勾選，以及其上記載
    之價金並非承購價金等情即明。況PREVIEW 公司簽署應收帳
    款異常狀況通知書後，被上訴人尚於97年10月20日及同年月
    31日向PREVIEW 公司總經理陳世麟表示，其就系爭應受帳款
    債權將向保險公司申請理賠，益證雙方真意係清償預支價金
    ，而非買回系爭應收帳款債權，因被上訴人係保險契約當事
    人，如其未具有系爭應收帳款債權受讓人之地位，即不具保
    險利益，如何能向保險公司申請理賠。是系爭應收帳款債權
    承購契約仍屬有效。
  (三)其次，PREVIEW 公司亦已依ZICPLAY 公司之要求退款而解決
    先前貨品瑕疵之問題，縱被上訴人不同意PREVIEW 公司之處
    理方式，亦應依民法第258 條第1 項規定向PREVIEW 公司以
    意思表示解除系爭應收帳款債權之承購契約，被上訴人辯稱
    於通知PREVIEW 公司系爭應收帳款債權發生商業糾紛之時，
    即生解除雙方間承購契約之效力，顯與締約當事人之真意及
    系爭約定書之內容相悖，且就契約解除乙節應舉證以實其說
    。依系爭約定書第32條第2 項第2 款約定，PREVIEW 公司得
    向被上訴人請求預支價金，惟預支價金與系爭應收帳款債權
    承購契約並無主從關係，亦非同一法律關係，PREVIEW 公司
    預支價金係與被上訴人另成立一消費借貸契約，則PREVIEW
    公司返還被上訴人之款項，係清償先前就系爭應受帳款債權
    所預支之價金，並非配合被上訴人完成解約後之義務。系爭
    應收帳款債權承購契約既仍合法有效存在，被上訴人自應依
    約將系爭應受帳款債權之承購價金966,687.72元（計算式：
    223152. 83+151454.94+592079.95＝966687.72） 給付予
    PREVIEW 公司。至於ZICPLAY 公司於PREVIEW 公司匯款後，
    仍拒不給付系爭應收帳款予被上訴人，復向PREVIEW 公司請
    求賠償等情事，概與系爭應收帳款債權之交易無關，被上訴
    人不得以此為由拒付承購價金予PREVIEW 公司，且系爭應收
    帳款債權之承購既係無追索權（Without Recourse）之應收
    帳款買賣契約，則被上訴人本應承擔ZICPLAY 公司屆期不能
    付款之信用風險。
  (四)PREVIEW 公司已將其依約得對被上訴人請求之一切權利讓與
    上訴人，業經上訴人委請律師通知被上訴人債權讓與之事實
    ，並催告於文到5 日內清償，被上訴人於98年7 月16日收受
    通知後，迄今仍未給付，顯無理由，已構成給付遲延之債務
    不履行，爰依系爭應收帳款債權承購同意書、民法第294 條
    第1 項及第229 條第1 項規定，先一部請求被上訴人給付10
    0,000 元及法定遲延利息。
  (五)求為判決：1.被上訴人應給付上訴人100,000 元，及自98年
    7 月23日起至清償日止，按週年利率5%計算之利息。2.願供
    擔保，請准宣告假執行。
二、被上訴人則以：
  (一)PREVIEW 公司所簽訂之授信及交易總申請書係包含授信及交
    易總約定書之內容，自應受系爭約定書之拘束。依系爭約定
    書第32條第9 項第1 款約定，所謂商業糾紛涵括PREVIEW 公
    司對於ZICPLAY 公司之不完全給付，則上訴人自行定義商業
    糾紛係指被上訴人所承購之每筆應收帳款債權發生不成立或
    無效等異常情形云云，不符上開約定。然上訴人自承
    PREVIEW 公司提供ZICPLAY 公司之貨品有瑕疵，此即屬不完
    全給付而符合系爭約定書所指稱之商業糾紛型態，且系爭約
    定書並無約定貨品應與應收帳款間有關聯性，上訴人主張先
    前貨品有瑕疵之問題與系爭應收帳款債權無涉，實無理由。
    被上訴人既不同意PREVIEW 公司就商業糾紛處理之方式，則
    依系爭約定書第32條第9 項第1 款約定，自有權解除系爭應
    受帳款債權之承購契約，被上訴人遂於97年1 月28日以應收
    帳款商業糾紛通知書，通知PREVIEW 公司於97年2 月10日前
    買回系爭應收帳款債權，並經PREVIEW 公司於97年2 月4 日
    同意買回且簽章於應收帳款商業糾紛通知書上，是系爭應收
    帳款債權之承購契約業於97年1 月28日通知PREVIEW 公司時
    已解除。退步言之，縱系爭應帳款債權承購契約未於上開時
    點解除，然上訴人未於接獲應收帳款商業糾紛通知書後15日
    ，提出被上訴人同意之解決條件，則依系爭約定書第32條第
    9 項第1 款約定，被上訴人於97年3 月19日發出應收帳款異
    常狀況通知書通知PREVIEW 公司買回，經PREVIEW 公司於應
    收帳款異常狀況通知書上蓋印，表示同意其上所載系爭應收
    帳款有「逾期過久」之異常狀況，及同意買回帳款並返還價
    金及所生之利息，是PREVIEW 公司已有解除系爭應收帳款債
    權承購契約之意思表示。且PREVIEW 公司既已依約清償帳款
    ，則系爭應收帳款債權承購契約已合法解除。此外，被上訴
    人之承辦人員於97年10月20日及同年月31日，表示願意協助
    PREVIEW 公司向保險公司申請理賠，僅係本於維護與客戶間
    情誼之立場所為，並不影響PREVIEW 公司已有效存在之買回
    意思表示，況PREVIEW 公司之總經理陳世麟未就ZICPLAY 公
    司當時之財務狀況有問題提出具體事證，以回覆被上訴人之
    承辦人員，致無法提供協助。另上訴人既承受PREVIEW 公司
    之債權，自不得再對被上訴人爭執買回系爭應收帳款債權之
    有效性，縱PREVIEW 公司有權利爭執買回之有效性，亦應於
    買回系爭應收帳款債權時爭執，惟PREVIEW 公司於被上訴人
    行使買回權時，既無異議且配合買回，此狀態已足以引起被
    上訴人之正當信任，上訴人現又無端爭執買回之有效性，實
    則權利濫用，已悖誠信原則。
  (二)PREVIEW 公司分別於96年11月14日、同年11月21日及12月10
    日簽訂之支付價金／撥款申請書，同意以該3 份申請書作為
    與被上訴人簽訂之授信總申請書之一部分，且依系爭約定書
    第32條第2 項第2 款約定，PREVIEW 公司就被上訴人承購之
    各筆應收帳款債權，於交付債權相關證明文件並經被上訴人
    同意後，得請求預支部分價金。而被上訴人承購系爭應收帳
    款債權後，PREVIEW 公司須至到期日始取得價金，然因
    PREVIEW 公司於到期日前有資金需求，遂向被上訴人預支系
    爭應收帳款債權之契約價金8 成，則系爭應收帳款債權之承
    購價金，與系爭應收帳款債權之契約價金，均屬系爭約定書
    所約定之應收帳款債權承購業務範圍，是上訴人否認兩者間
    為同一法律關係，洵屬無據。又上訴人主張系爭應收帳款債
    權之承購係屬各別債權讓與，乃係忽略系爭應收帳款債權契
    約具備融資之性質，核與一般債權讓與不同。則上訴人主張
    PREVIEW 公司返還被上訴人之款項，與系爭應收帳款債權承
    購契約為不同之法律關係，實屬無據。另ZICPLAY 公司客觀
    上不能付款致被上訴人無追索權，係屬對上訴人有利之事實
    ，應由上訴人提出具體證據證明ZICPLAY 公司當時有客觀上
    不能付款之情事，否則不得要求被上訴人承擔ZICPLAY 公司
    無故拒絕付款之風險。再者PREVIEW 公司既已承認系爭應收
    帳款債權承購契約業經被上訴人解除，則依民法第115 條、
    第258 條第3 項規定，系爭應受帳款債權承購契約溯及自簽
    約時起，自始無效，PREVIEW 公司及承受其債權之上訴人，
    自不得再行撤銷其解除契約之意思表示。準此，PREVIEW 公
    司並無系爭應收帳款債權承購契約之價金債權可讓與上訴人
    ，被上訴人自得依民法第299 條第1 項規定，拒絕返還
    PREVIEW 公司已給付之契約價金予上訴人等語，資為抗辯。
三、原審為上訴人敗訴之判決，上訴人提起上訴，上訴聲明為：
    (一)原判決廢棄。(二)被上訴人應給付上訴人100,000 元，及自
    98年7 月23日起至清償日止，按年息5%計算之利息。(三)第二
    項聲明如獲勝訴判決，願提供擔保請准宣告假執行。被上訴
    人答辯聲明：(一)上訴駁回。(二)如受不利判決，願供擔保請准
    免為假執行。
四、本件不爭執事項：
  (一)PREVIEW 公司於95年4 月28日與被上訴人簽署授信及交易總
    申請書（申請書編號：LON-24295.01）、授信及交易約定書
    （約定書編號：LON-01893.05）。
  (二)被上訴人於96年10月31日出具應受帳款債權承購同意書予
    PREVIEW 公司，同意承購PREVIEW 公司對國外特定相對人
    ZICPLAY 公司之應收帳款債權，而被上訴人支付價金之期間
    為ZICPLAY 公司清償日屆滿90日起至150 日內。
  (三)ZICPLAY 公司分別於96年10月26日、同年10月25日及同年11
    月26日向PERVIEW 公司訂貨。PREVIEW 公司即分別開立發票
    日96年11月10日、到期日96年12月25日、金額為223,152.83
    元；發票日96年11月17日、到期日97年1 月5 日、金額為15
    1,454.94元；發票日96年12月7 日、到期日97年1 月20日、
    金額為592,079.95元之發票各乙紙予ZICPLAY 公司（即系爭
    應收帳款債權）。被上訴人並分別於96年11月14日、同年11
    月21日、同年12月10日出具應收帳款讓與交易憑證，同意承
    購PREVIEW 公司對ZICPLAY 公司之系爭應受帳款債權，共計
    966,687.72元，且被上訴人已向PREVIEW 公司收取系爭應收
    帳款管理費7,250.16元。
  (四)被上訴人於97年1 月28日以應收帳款商業糾紛通知書通知
    PREVIEW 公司系爭應收帳款發生商業糾紛，原因為ZICPLAY
    公司將扣留貨款直至其收到不良品之退款（Zicplay was
    with holding pmt until they recieved RMA credits）。
    而PREVIEW 公司已依限於97年2 月4 日回覆處理情形予被上
    訴人，並於該應收帳款商業糾紛通知書之表二欄位中第9 點
    載明「24/JAN/2008 ZICPLAY 回覆金額正確，將通知財務部
    門還款」等文字。
  (五)PREVIEW 公司業將其依系爭應收帳款債權承購契約得對被上
    訴人請求之一切權利讓與上訴人。
五、本件爭點：
  (一)系爭應收帳款債權有無發生商業糾紛？
  (二)PREVIEW 公司於被證4 （應收帳款異常通知書）有無同意買
    回系爭應收帳款債權，並返還承購契約價金及所生之利息？
  (三)被上訴人解除系爭應收帳款債權承購契約，是否合法？
  (四)上訴人依債權讓與及系爭應收帳款債權承購同意書，請求被
    上訴人給付100,000 元及法定遲延利息，有無理由？
六、經查：
  (一)PREVIEW 公司於95年4 月28日與被上訴人合併前之建華商業
    銀行股份有限公司簽署授信及交易總申請書（編號：LON-24
    295.01）、授信及交易約定書（編號：LON-01893.05），有
    授信及交易申請書、授信及交易約定書在卷可稽（原法院98
    年度審訴字第4526號卷第9 至10頁反面、第59至74頁），兩
    造不爭執，可認為實。其中有關應收帳款債權承購業務係指
    PREVIEW 公司向被上訴人申請辦理應收帳款債權承購業務，
    經被上訴人同意承購PREVIEW 公司對國內、外特定買受商基
    於繼續性買賣契約、勞務契約或其他債權契約，得向該特定
    買受商請求於一定清償日給付一定金額之應收帳款債權。
  (二)被上訴人於96年10月31日出具應受帳款債權承購同意書，同
    意承購PREVIEW 公司對國外特定相對人ZICPLAY 公司之應收
    帳款債權，有應收帳款債權承購同意書在卷可稽（原法院審
    訴字卷第11頁至反面）。ZICPLAY 公司分別於96年10月26日
    、同年10月25日及同年11月26日向PERVIEW 公司訂貨。
    PREVIEW 公司即分別開立發票日96年11月10日、到期日96
    年12月25日、金額為223,152.83元；發票日96年11月17日
    、到期日97年1 月5 日、金額為151,454.94元；發票日96
    年12月7 日、到期日97年1 月20日、金額為592,079.95元之
    發票各乙紙予ZICPLAY 公司（即系爭應收帳款債權）。被上
    訴人並分別於96年11月14日、同年11月21日、同年12月10日
    出具應收帳款讓與交易憑證，同意承購PREVIEW 公司對
    ZICPLAY 公司之系爭應受帳款債權，共計966,687.72元，且
    被上訴人已向PREVIEW 公司收取系爭應收帳款管理費7,250.
    16元，有應收帳款讓與交易憑證3 件在卷可稽（原法院審訴
    字卷第22至24頁），上情為兩造不爭執，可認為實在。
  (三)依PREVIEW 公司與被上訴人間系爭約定書第32條第2 項第2
    款約定「甲方（即PREVIEW 公司）就乙方（即被上訴人）承
    購之各筆應收帳款債權，於依本條第(一)項第5 款交付債權相
    關證明文件並經乙方同意後，得請求預支部分價金……」，
    及同條第9 項第1 款約定「乙方依約承購之標的如發生下列
    商業糾紛或異常時，甲方應於接獲乙方商業糾紛或異常通知
    15日內與丙方（即ZICPLAY） 協調解決並將處理解果函覆乙
    方，若甲方未在上開期限內函覆處理結果或其解決條件不為
    乙方所同意，經乙方解除或終止該筆應收帳款債權承購契約
    時，甲方應無條件依本條第(六)項第2 款約定約定返還價金及
    因此所生之費用，並不得要求乙方退回其已支付之承購手續
    費。……(2)甲方對丙方給付不能、不為給付、不為完全之給
    付、遲延給付或提前給付而遭丙方拒絕時。」，依上開約定
    ，如PREVIEW 公司對ZICPLAY 有不為完全之給付或給付不能
    等情形，被上訴人得就該異常之應收帳款債權解除或終止應
    收帳款債權承購契約。查：
    1.被上訴人就承購系爭應收帳款債權已支付8 成價金予
      PREVIEW 公司，有支付價金/ 撥款申請書、預支價金/ 融
      資交易憑證在卷可稽（原法院審訴字卷第92至97頁）。
    2.被上訴人於97年1 月28日以應收帳款商業糾紛通知書通知
      PREVIEW 公司系爭應收帳款發生商業糾紛，記載商業糾紛
      原因略以：ZICPLAY 公司將扣留貨款直至其收到不良品之
      退款（原文為：Zicplay was with holding pmt until
      they recieved RMA credits） 。PREVIEW 公司依限於97
      年2 月4 日回覆處理情形予被上訴人，於該應收帳款商業
      糾紛通知書之表二欄位中第9 點載明「24/JAN/2008
      ZICPLAY 回覆金額正確，將通知財務部門還款」等文字，
      有應收帳款商業糾紛通知書在卷可稽（原審卷第25頁），
      兩造不爭執。
    3.97年3 月19日應收帳款異常狀況通知書上記載略以：發
      票號碼USW000-0000 、發票日期96年11月10日、發票金額
      223,152.83元、到期日96年12月25日；發票號碼USW000
      -0000 、發票日期96年11月17日、發票金額151,454.94元
      、到期日97年1 月5 日；發票號碼USW000-0000 、發票
      日期98年12月7 日、發票金額592,079.95元、到期日97年
      1 月20日之應收帳款異常狀況為逾期過久，PREVIEW 公司
      已接獲此3 筆發票買回通知，PREVIEW 公司以下列之方式
      處理異常帳款：應付被上訴人之本金、利息及手續費等，
      請自約定帳戶中扣除：買回帳款，並返還價金及所生利息
      。有應收帳款異常狀況通知書在卷可稽（原審卷第98頁）
      。上開內容為被上訴人單方製作，其文字記載明白，
      PREVIEW 公司對ZICPLAY 之系爭應收帳款債權有異常狀況
      ，PREVIEW 公司同意買回系爭應收帳款。
    4.證人陳世麟即PREVIEW 公司負責人不爭執曾看過97年3 月
      19日應收帳款異常狀況通知書之內容並予蓋章簽回（原審
      卷第54頁反面），且上開意思表示並未撤銷（本院卷第48
      頁反面），是PREVIEW 公司已同意買回系爭應收帳款債權
      ，為可認定之事實。由此可認PREVIEW 公司與被上訴人間
      就系爭應收帳款債權承購契約已經合意解除。
七、按債權讓與，係以移轉特定債權為標的之契約，故該特定債
    權如確定的不存在，即難認其契約為有效（最高法院86年台
    上字第1045號裁判意旨參照）。
  (一)查PREVIEW 公司於98年5 月30日將其與被上訴人間，依應收
    帳款債權承購同意書及其他應收帳款債權承購有關之協議及
    約定得向被上訴人請求給付承購價金及其他一切有關之權利
    讓與予上訴人，上訴人並於98年7 月15日委由律師發函通知
    被上訴人債權讓與之事實並催告給付承購價金，有債權讓與
    聲明書、法學法律事務所98年7 月15日（98）宏律字第9570
    1 號函在卷可稽（原法院審訴字卷第51頁、第26至27頁）。
  (二)惟系爭應收帳款債權業經PREVIEW 公司同意買回，詳前理由
    六所述，PREVIEW 公司對被上訴人已無依應收帳款債權承購
    契約得向被上訴人請求給付承購價金之權利。是以，
    PREVIEW 公司與上訴人間之債權讓與契約，係以不存在之債
    權為標的，上訴人自無取得PREVIEW 公司對被上訴人依應收
    帳款債權承購契約請求給付承購價金之權利。
  (三)綜上，上訴人主張依系爭應收帳款債權承購同意書、債權讓
    與及民法第229 條第1 項給付遲延之規定，一部請求被上訴
    人給付100,000 及98年7 月23日起至清償日止，按年息5%計
    算之利息，為無理由。
八、上訴人下列主張，為不可採：
  (一)PREVIEW 公司得就被上訴人承購之各筆應收帳款債權請求預
    支部分價金，此觀授信及交易總約定書第39條第2 項約定及
    PREVIEW 公司簽具支付價金/ 撥款申請書上係記載「申請支
    付/ 撥款性質：應收帳款債權承購價金」即明（原法院審訴
    字卷第68至69頁、第92至94頁），被上訴人業已支付系爭應
    收帳款債權之8 成承購價金予PREVIEW 公司，詳前理由六之
    (三)所述。上訴人抗辯PREVIEW 公司申請被上訴人預支價金係
    另一消費借貸之法律關係，被上訴人並未給付承購價金予
    PREVIEW 公司等語，為無可採。
  (二)證人陳世麟即PREVIEW 公司法定代理人證稱略以：97年3 月
    19日應收帳款異常狀況通知書係因不得已而簽署，當時
    ZICPLAY 公司主張商業糾紛後，大概1 個月左右的時間，被
    上訴人帶著法務到公司，要公司還錢，否則要到聯合徵信中
    心申報PREVIEW 公司有貨款的問題，如果被上訴人申報，
    PREVIEW 公司與其他銀行就會有問題，通知書傳真來時，被
    上訴人已經將所有的條件都圈選好，伊只能選擇簽回或讓被
    上訴人申報聯徵中心，不簽回公司可能已經沒了。PREVIEW
    公司償還預支價金不是針對被證2 ，被上訴人告訴伊就是把
    這個貸款還掉等語（原審卷第54至56頁）。因被上訴人預支
    價金予PREVIEW 公司係因承購系爭應收帳款債權，並非因另
    外之消費借貸關係而給付，97年3 月19日應收帳款異常狀況
    通知書固由被上訴人單方記載PREVIEW 公司同意買回系爭應
    收帳款，然其文義明確，PREVIEW 公司之法定代理人陳世麟
    知悉其內容並予簽回，雖陳世麟表示若不簽回將遭被上訴人
    申報聯合徵信中心，PREVIEW 公司與其他銀行之合作會有問
    題，乃被迫簽回云云。PREVIEW 公司既未撤銷其意思表示，
    PREVIEW 公司確實已買回系爭應收帳款債權。上訴人主張
    PREVIEW 公司未同意買回系爭應收帳款債權，而係清償與被
    上訴人間消費借貸契約等語，為不可採。
  (三)查系爭應收帳款債權承購同意書約定PREVIEW 公司與
    ZICPLAY 公司間之應收帳款債權承購業務類別屬「Without
    Recourse」，依授信及交易總約定書第32條第3 項約定「無
    追索權（Without Recourse）：無法獲償之風險（
    Insolvency Risk） 由乙方（即被上訴人）承擔，與甲方（
    即P 公司）無涉」（原法院審訴字卷第11、69頁）。證人王
    日意證述略以：伊於PREVIEW 公司負責海外銷售聯繫業務，
    97年1 月28日應收帳款商業糾紛通知書上記載之「RAM 」，
    係指1 年保固期內的返修品，由PREVIEW 公司修好再寄回去
    ，因ZICPLAY 公司財務狀況不好，雙方協議好結算現金，
    PREVIEW 公司折現金給ZICPLAY 公司，返修品的問題有解決
    ，原證8 電子郵件就是在討論如何處理返修品的問題等語（
    原審卷第13至15頁）。證人陳世麟證稱以：PREVIEW 公司與
    ZICPLAY 公司已經配合4 年多，以往的交易模式是RMA 寄給
    PREVIEW 公司，修完再寄回，當時因為ZICPLAY 公司資金比
    較緊，要求改變RMA 的方式，就是不修了，PREVIEW 公司付
    現金給ZICPLAY 公司，貨物退回給PREVIEW 公司等語（原審
    卷第55頁反面）。上訴人並提出ZICPLAY 公司進行清算之資
    料1 件（本院卷第62至63頁）。惟查，被上訴人以系爭應收
    帳款異常為由通知PREVIEW 公司買回，經PREVIEW 公司同意
    買回。上訴人主張系爭應收帳款債權並無發生商業糾紛，而
    係ZICPLAY 公司因財務問題不能給付貨款，此項風險應由被
    上訴人承擔等語，為不可採。
九、綜上所述，上訴人主張本於系爭應收帳款債權承購同意書、
    債權讓與及民法第229 條第1 項規定，請求被上訴人給付10
    0,000 及法定遲延利息為無理由。原審為上訴人敗訴之判決
    ，及駁回其假執行之聲請，並無不合。上訴意旨指摘原判決
    不當，求予廢棄改判，為無理由，應予駁回。
十、本件事證已臻明確，兩造其餘攻擊防禦方法及未經援用之舉
    證，經審酌核與本件判決結果不生影響，不再逐一論述，附
    此敘明。
十一、據上論結，本件上訴為無理由，依民事訴訟法第449 條第
      1 項、第78條，判決如主文。
中    華    民    國    100    年    5    月    11    日
                    民事第二庭
                        審判長法  官  吳謙仁
                              法  官  蘇瑞華
                              法  官  李瓊蔭
正本係照原本作成。
如不服本判決，應於收受送達後20日內向本院提出上訴書狀，其
未表明上訴理由者，應於提出上訴後20日內向本院補提理由書狀
（均須按他造當事人之人數附繕本）上訴時應提出委任律師或具
有律師資格之人之委任狀；委任有律師資格者，另應附具律師資
格證書及釋明委任人與受任人有民事訴訟法第466條之1第1項但
書或第2項（詳附註）所定關係之釋明文書影本。如委任律師提
起上訴者，應一併繳納上訴審裁判費。
中    華    民    國   100    年    5     月    12    日
                              書記官  王才生
附註：
民事訴訟法第466條之1（第1項、第2項）：
對於第二審判決上訴，上訴人應委任律師為訴訟代理人。但上訴
人或其他法定代理人具有律師資格者，不在此限。
上訴人之配偶、三親等內之血親、二親等內之姻親，或上訴人為
法人、中央或地方機關時，其所屬專任人員具有律師資格並經法
院認為適當者，亦得為第三審訴訟代理人。